---
format: html
editor: visual
echo: false
message: false
---

## 

```{r}
#| message: false
library(tidyverse)
library(readxl)
library(here)
library(flextable)
```

Estudio de título en la DGRP, antecedentes de padrones y sus colindanteses 1903, 1904 y 1905 de Puerto Casado, propiedades de la Comunidad Indígena Puerto María Auxiliadora, y colindantes Padrones N° 53, 326, 98 de la de Carmelo Peralta.

Agosto 2022

\

 

**ÍNDICE**

Contenido

[A.   Objetivos 2](#_Toc113632610)

[B.   Alcance. 2](#_Toc113632611)

[C.   Actividades realizadas 2](#_Toc113632612)

[D.   Antecedentes documentales y técnicos 4](#_Toc113632613)

[E.   Georreferenciación de los inmuebles 28](#_Toc113632614)

**\
**

# A. 

Objetivos

-       Recopilar antecedentes documentales de los inmuebles

-       Conocer la situación de los inmuebles en sus aspectos técnicos y legales

-       Sintetizar la información obtenida a partir de los antecedentes

# B. 

Alcance

De acuerdo con la documentación proveída por la contratante, se resume en la siguiente tabla los inmuebles objeto de este estudio:

```{r}
#init_flextable_defaults()
set_flextable_defaults(
  post_process_html = autofit,
  post_process_pdf = autofit,
  post_process_docx = autofit
)

style_fnc <- function(ft){
  # format table
big_border = fp_border_default(color="black", width = 2)
small_border = fp_border_default(color="gray", width = 1)
# border_remove()

theme_zebra(ft) |>
  border_inner_h(part = "all",
                 border = small_border) |>
  border_inner_v(part = "all",
                 border = big_border) |>
  border_outer(part = "all",
               border = big_border)  |>
  align(part = "all",
        align = "center") |>
  autofit()
}


```

```{r}
#import data and add header row
datos_iniciales <-
  read_excel(here::here('data', "sintesis.xlsx"),
             sheet = 1,
             col_types = c("numeric", "text", "text","text","text", "text", 
                           'text')) |>
  flextable() |>
  add_header_row(values = c("DATOS INICIALES"),
                 colwidths = c(7))

informe_snc <- 
  read_excel(here::here('data', "sintesis.xlsx"),
             sheet = 2,
             col_types = c("text", "text", "text","text","text")) |>
  flextable() |>
  add_header_row(values = c("INFORME SNC"),
                 colwidths = c(5))

datos_registros_publicos <- 
  read_excel(here::here('data', "sintesis.xlsx"),
             sheet = 3,
             col_types = c("numeric", "text", "text","text","text", "text", 'text', 'text', 'text', 'text')) |>
  flextable() |>
  add_header_row(values = c("Datos Registros Publicos"),
                 colwidths = c(10))

actividades_realizadas <- 
  read_excel(here::here('data', "sintesis.xlsx"),
             sheet = 4) |>
  flextable() |>
  add_header_row(values = c("Actividades Realizadas"),
                 colwidths = c(5))
```

```{r}



style_fnc(datos_iniciales)

```
